臺灣臺南地方法院民事裁定               100年度抗字第99號
抗  告  人  黃陳淑賢
相  對  人  葉人豪
上列當事人間請求本票裁定強制執行事件，抗告人對於民國100
年9月14日本院100年度司票字第1431號裁定提起抗告，本院裁定
如下：
    主  文
抗告駁回。
抗告程序費用新臺幣壹仟元由抗告人負擔。
    理  由
一、抗告意旨略以：相對人以其執有抗告人於所簽發如附表所示
    之本票（下稱系爭本票），至今尚未為清償為由，聲請強制
    執行，惟抗告人為一目不識丁的老嫗，不識字也不會書寫文
    字，對於何謂本票更不解其意，豈能簽發票據金額新臺幣（
    下同）200萬元之本票；且兩造並不相識，亦從未有任何金
    錢或借款往來，何以會有高達200萬元之票據債務，相對人
    自應舉證系爭本票係為抗告人所書寫並交付，當不能僅憑系
    爭本票即要求抗告人給付票款，爰依法提起抗告，請求廢棄
    原裁定等語。
二、按執票人向本票發票人行使追索權時，得聲請法院裁定後強
    制執行，票據法第123條定有明文。又本票執票人依上開規
    定聲請法院裁定准許對發票人強制執行，係屬非訟事件，此
    項聲請之裁定，僅依非訟事件程序，就本票形式上之要件是
    否具備，以審查強制執行許可與否，並無確定實體上法律關
    係存否之效力，如發票人就票據債務之存否有爭執時，應由
    發票人提起確認之訴，以資解決（最高法院56年臺抗字第71
    4號及57年臺抗字第76號判例參照）。
三、經查：本件相對人主張伊執有抗告人所簽發如附表所示並免
    除作成拒絕證書之系爭本票，經提示未獲付款，依票據法第
    123條聲請裁定許可強制執行等情，業據其提出系爭本票為
    證，而依系爭本票之記載形式上觀察，均已具備本票有效要
    件，抗告人上揭抗告理由均係實體上之爭執，如抗告人就票
    據債務之存否有爭執時，應由抗告人參照前開最高法院裁判
    所示，另行提起訴訟，以資解決，要非於本件非訟程序所得
    加以審究。從而，原裁定為許可強制執行之裁定，並無違誤
    。抗告意旨指摘原裁定不當，求為廢棄，為無理由，應予駁
    回。
四、按非訟事件，依法應由關係人負擔費用者，法院裁定命關係
    人負擔時，應一併確定其數額；非訟事件程序費用之負擔，
    有相對人者，準用民事訴訟法有關訴訟費用之規定，非訟事
    件法第24條第1項及同法第21條第2項分別定有明文。本件抗
    告既經駁回，依上開規定，本院應予確定訴訟費用額。查抗
    告人提起本件抗告，除繳納抗告費1,000元外，未有其他程
    序費用之支出。爰確定本件抗告程序費用額為1,000元，並
    命由抗告人負擔。
五、據上論結，本件抗告為無理由，依非訟事件法第46條、第21
    條第2項，民事訴訟法第495條之1第1項、第449條第1項、第
    78條、第85條第2項，裁定如主文。
中    華    民    國    100   年    12    月    30    日
                       民事第一庭  法  官 王淑惠
以上正本證明與原本無異。
本裁定除以適用法規顯有錯誤為理由，不得再抗告。如提起再抗
告，應於收受後10日內委任律師為訴訟代理人向本院提出再抗告
狀，並繳納再抗告費新台幣1,000元。
中    華    民    國    100   年    12    月    30    日
                                   書記官 任婉筠
┌────────────────────────────┐
│附表                                                    │
├──┬──────┬──────┬──────┬────┤
│編號│發  票  日  │ 票面金額   │到   期   日│票據號碼│
│    │            │ (新台幣)   │            │        │
├──┼──────┼──────┼──────┼────┤
│001 │100年6月8日 │2,000,000元 │100年8月15日│CH541409│
└──┴──────┴──────┴──────┴────┘